【裁判字號】    97,交聲,1956
【裁判日期】    971003
【裁判案由】    違反道路交通管理處罰條例聲明異議
【裁判全文】
臺灣臺北地方法院交通事件裁定       97年度交聲字第1956號
原處分機關  交通部公路總局臺北區監理所板橋監理站
受處分人即  甲○○
聲明異議人
上列受處分人因違反道路交通管理處罰條例案件，對於交通部公
路總局臺北區監理所板橋監理站民國97年7月15日所為處分（原
處分：板監裁字裁41─C00000000號），聲明異議，本院裁定如
下：
    主  文
異議駁回。
    理  由
一、按汽車駕駛人拒絕接受酒精濃度測試之檢定者，處新臺幣（
    下同）6 萬元罰鍰，並當場移置保管該汽車及吊銷該駕駛執
    照，道路交通管理處罰條例第35條第4 項前段定有明文；又
    按汽車駕駛人，曾依道路交通管理處罰條例第35條第4 項前
    段規定吊銷駕駛執照者，3 年內不得考領駕駛執照，道路交
    通管理處罰條例第67條第2 項亦有明文。而按道路交通安全
    規則第2條 第1 項第1 款及道路交通管理處罰條例第3 條第
    8 款均明文規定該等有關道路交通管理法規所指之「汽車」
    均包含「機器腳踏車」。
二、本件異議人即受處分人甲○○於民國96年6月19日晚間23時
    25分許，駕駛車牌號碼ASU─780號重型機車，行經臺北縣板
    橋市萬板橋下機車道前，因見臺北縣政府警察局海山分局在
    該處附近設置交通稽查點，即將機車停靠在前述稽查點前方
    約20至30公尺處。經警上前盤查，發現異議人身上有濃厚酒
    味，乃要求異議人前往上開稽查點進行酒精濃度測試，但異
    議人拒絕接受酒精濃度測試之檢定，經臺北縣政府警察局海
    山分局警員掣單舉發。嗣原處分機關以異議人違反道路交通
    管理處罰條例第35條第4項規定，對異議人裁處罰鍰6萬元，
    並吊銷其駕駛執照，3年內不得考領駕駛執照等情，有臺北
    縣政府警察局北縣警交字第C00000000號舉發違反道路交通
    管理事件通知單、交通部公路總局臺北區監理所板橋監理站
    板監裁字裁41─C00000000號違反道路交通管理事件裁決書
    各1 紙附卷可稽。
三、訊據異議人固不否認於右揭時、地經警盤查，拒絕進行酒精
    濃度測試之事實，惟矢口否認有何酒後駕車之行為，辯稱：
    他當時將機車停放在萬板路與文聖街口整理釣具，等朋友一
    起去釣魚，並未騎車。但臨檢之兩個警員，竟將其架至前方
    300公尺處，要他作酒測，他並無酒後駕駛車輛云云。
四、經查，證人即現場舉發員警何政義於本院具結證稱：受處分
    人當時從萬板路直直騎過來，我們警車停在機車下橋處，受
    處分人離警車約20至30公尺處，看到警方攔檢，就停車假裝
    整理釣具。我們上前將受處分人帶到警車停靠處。受處分人
    說他沒喝酒，但是可以聞到很重的酒味。我們有對受處分人
    做權利告知，受處分人要求漱口，我們給他1瓶水，也給他
    15分鐘時間。我們請他出示證件，但受處分人一直在打電話
    ，不出示證件等語（詳本院卷第13頁）。且經本院勘驗現場
    光碟，顯示：受處分人於錄影開始後，員警即已告知係因聞
    得受處分人身上酒精味濃厚，故欲施行酒測。但經員警連續
    多次告知酒測依據、拒測處罰再請求實施酒測，並連續勸說
    ，交付酒測吹嘴受處分人仍不為檢測。受處分人僅一再表示
    有駕照、只喝三杯啤酒、希望休息15分鐘及對機車上物品是
    否扣押等事件為爭執，但直至錄影結束約有8分03秒，受處
    分人均拒絕接受酒測且未對駕駛機車一事做任何爭執，此有
    現場光碟在卷，並經本院勘驗屬實。受處分人事後辯稱：未
    騎乘機車，只是在整理釣具。警方於攔檢處前約300公尺處
    ，將其架至酒測現場云云。但衡諸常情，警方於執行酒測攔
    檢勤務時，係對經過車輛或現場附近行駛車輛作攔檢，對其
    中疑有酒後駕車之駕駛作酒測，實無對攔檢點距離300公尺
    之路邊停放車輛作攔檢，並強迫駕駛人到現場酒測之理。又
    本件受處分人於現場拒絕警方之酒測，並要求相關權益。衡
    情如其當時確未駕駛機車，蒙此重大冤屈，豈有可能僅是表
    示有帶駕照、只喝三杯啤酒、要求喝水、休息，而於約8分
    鐘之交涉過程，未曾隻字片語提及未騎車之事實。足見，異
    議人事後所辯，顯與常情不符，應係事後卸責之詞，不足採
    信。綜上。是受處分人酒後駕車，經值勤員警告知、勸導接
    受酒測，並經說明拒絕檢測之法令、處罰，仍拒絕接受酒測
    等事實，堪以認定。
五、綜上所述，原處分機關依道路交通管理處罰條例第35條第4
    項、第67條第2項規定，裁處受處分人罰鍰6萬元，並吊銷其
    駕駛執照且自97年8月15日起3年內不得重新考領駕駛執照，
    核無不合。本件聲明異議為無理由，應予駁回。
據上論斷，應依道路交通案件處理辦法第19條，裁定如主文。
中    華    民    國    97    年    10    月    3    日
                  交通法庭法  官  蔡坤湖
上正本證明與原本無異。
如不服本裁定應於送達後5日內向本院提出抗告狀
                          書記官  周小玲
中    華    民    國    97    年    10    月    3     日


司法院資訊處製作；財團法人民間司法改革基金會備份。
